nl: Tuner-invoermethodeTuner invoermethode: Ingebouwde microfoon; Instrumentkabelingang; Microfooningang; Piëzo-/contactpickup-ingang; Trilling (clip/contact); Anders
ru: Метод входного сигнала тюнера: Встроенный микрофон; Инструментальный кабельный вход; Гнездо для микрофона; Пьезо-/контактный звукосниматель; Вибрационный (клипса/контактный); Другое
zh-TW: 調音器輸入方式: 內建麥克風; 樂器導線輸入; 麥克風輸入插孔; 壓電/接觸式拾音器輸入; 震動 (夾式/接觸式); 其他
pl: Metoda wejścia tunera: Wbudowany mikrofon; Wejście na kabel instrumentalny; Wejście mikrofonowe typu jack; Wejście na przetwornik piezoelektryczny/kontaktowy; Wibracyjne (klips/kontakt); Inne
de: Eingangsmethode des Stimmgeräts: Eingebautes Mikrofon; Instrumentenkabel-Eingang; Mikrofon-Eingangsbuchse; Piezo-/Kontakt-Tonabnehmer-Eingang; Vibration (Clip/Kontakt); Sonstiges
vi: Phương thức nhập bộ dò đài: Micrô tích hợp; Đầu vào cáp nhạc cụ; Giắc cắm đầu vào micrô; Đầu vào bộ cảm biến áp điện/tiếp xúc; Rung (kẹp/tiếp xúc); Khác
pt-PT: Método de entrada do afinador: Microfone incorporado; Entrada de cabo de instrumento; Tomada de entrada de microfone; Entrada de captador de contacto/piezo; Vibração (clipe/contacto); Outro
ro-RO: Metoda de intrare a acordorului: Microfon încorporat; Intrare cablu instrument; Mufă intrare microfon; Intrare doză piezo/contact; Vibrație (clemă/contact); Altele
ja: チューナー入力方式: 内蔵マイク; 楽器ケーブル入力; マイク入力端子; ピエゾ / コンタクトピックアップ入力; 振動 (クリップ / コンタクト); その他
sv: Stämapparatens ingångsmetod: Inbyggd mikrofon; Ingång för instrumentkabel; Mikrofoningång; Ingång för piezo/kontaktpickup; Vibration (klämma/kontakt); Annat
pt-BR: Afinador método de entrada: Microfone embutido; Entrada para cabo de instrumento; Conector de entrada de microfone; Entrada de captador piezo/contato; Vibração (clipe/contato); Outro
th: วิธีการป้อนข้อมูลจูนเนอร์: ไมโครโฟนในตัว; อินพุตสายเครื่องดนตรี; แจ็คเสียบไมโครโฟน; อินพุตปิ๊กอัพ Piezo/Contact; แรงสั่นสะเทือน (แบบหนีบ/สัมผัส); อื่นๆ
lt-LT: Derintuvo įvesties metodas: Integruotas mikrofonas; Instrumento kabelio įvestis; Mikrofono įvesties lizdas; Pjezoelektrinio / kontaktinio ėmiklio įvestis; Vibracija (segtukas / kontaktas); Kita
hr-HR: Način unosa tunera: Ugrađeni mikrofon; Ulaz za instrumentalni kabel; Priključak za ulaz mikrofona; Ulaz za piezoelektrični/kontaktni pickup; Vibracija (kopča/kontakt); Ostalo
tr: Akort cihazı giriş yöntemi: Dahili mikrofon; Enstrüman kablosu girişi; Mikrofon giriş jakı; Piezo/temaslı manyetik girişi; Titreşim (klips/temas); Diğer
it: Metodo di ingresso del sintonizzatore: Microfono integrato; Ingresso cavo strumento; Jack ingresso microfono; Ingresso pickup piezoelettrico/a contatto; Vibrazione (clip/a contatto); Altro
el: Μέθοδος εισόδου κουρδιστηριού: Ενσωματωμένο μικρόφωνο; Είσοδος καλωδίου οργάνου; Βύσμα εισόδου μικροφώνου; Είσοδος πιεζοηλεκτρικού/επαφής μαγνήτη; Δόνηση (κλιπ/επαφή); Άλλο
hu: Hangológép bemeneti módja: Beépített mikrofon; Hangszerkábel-bemenet; Mikrofonbemeneti aljzat; Piezó/kontakt hangszedő bemenet; Rezgés (csíptetős/kontakt); Egyéb
nb: Inndatametode for stemmer: Innebygd mikrofon; Inngang for instrumentkabel; Mikrofoninngang; Inngang for piezo/kontakt-pickup; Vibrasjon (klips/kontakt); Annet
da: Inputmetode for stemmeapparat: Indbygget mikrofon; Indgang til instrumentkabel; Indgangsjackstik til mikrofon; Indgang til piezo/kontakt-pickup; Vibration (clips/kontakt); Andet
cs: Typ vstupu ladičky: Vestavěný mikrofon; Vstup pro nástrojový kabel; Konektor vstupu pro mikrofon; Vstup pro piezo / kontaktní snímač; Vibrace (klip/kontakt); Ostatní
en: Tuner input method: Built-in microphone; Instrument cable input; Microphone input jack; Piezo/contact pickup input; Vibration (clip/contact); Other
ko: 튜너 입력 방식: 내장 마이크; 악기 케이블 입력; 마이크 입력 잭; 피에조/접촉식 픽업 입력; 진동(클립/접촉); 기타
fi: Virittimen syöttötapa: Sisäänrakennettu mikrofoni; Instrumenttikaapelin tulo; Mikrofoniliitäntä; Pietso-/kontaktimikrofonin tulo; Värinä (klipsi/kontakti); Muu
zh-CN: 调音器输入方式: 内置麦克风; 乐器线缆输入; 麦克风输入插孔; 压电/接触式拾音器输入; 振动（夹子/接触式）; 其他
es: Método de entrada del sintonizador: Micrófono integrado; Entrada de cable de instrumento; Conector de entrada de micrófono; Entrada de pastilla piezoeléctrica/de contacto; Vibración (pinza/contacto); Otro
fr: Mode d’entrée de l’accordeur: Microphone intégré; Entrée pour câble d’instrument; Prise d’entrée microphone; Entrée pour capteur de contact/piézo; Vibration (à pince/contact); Autre
sk-SK: Metóda vstupu tunera: Vstavaný mikrofón; Vstup pre prístrojový kábel; Konektor mikrofónového vstupu; Vstup piezoelektrického/kontaktného snímača; Vibrácia (štipcový/kontaktný); Iný
bg-BG: Метод за вход на тунер: Вграден микрофон; Вход за кабел за инструмент; Жак за микрофонен вход; Вход за пиезо/контактен адаптер; Вибрация (щипка/контактен); Друг
sl-SI: Metoda vhoda uglaševalca: Vgrajen mikrofon; Vhod za instrumentalni kabel; Vtičnica za mikrofon; Vhod za piezo/kontaktni odjemnik; Vibracijski (sponka/kontakt); Drugo